【裁判字號】    95,台上,7297
【裁判日期】    951228
【裁判案由】    違反毒品危害防制條例等罪
【裁判全文】
最高法院刑事判決            九十五年度台上字第七二九七號
上  訴  人  甲○○
上列上訴人因違反毒品危害防制條例等罪案件，不服台灣高等法
院台中分院中華民國九十五年十月十九日第二審判決（九十五年
度上訴字第二一四九號，起訴案號：台灣台中地方法院檢察署九
十五年度毒偵字第三四三號），提起上訴，本院判決如下：
    主  文
上訴駁回。
    理  由
一施用第一級毒品部分：
按刑事訴訟法第三百七十七條規定，上訴於第三審法院，非以判
決違背法令為理由，不得為之。是提起第三審上訴，應以原判決
違背法令為理由，係屬法定要件。如果上訴理由狀並未依據卷內
訴訟資料，具體指摘原判決不適用何種法則或如何適用不當，或
所指摘原判決違法情事，顯與法律規定得為第三審上訴理由之違
法情形，不相適合時，均應認其上訴為違背法律上之程式，予以
駁回。本件原判決撤銷第一審不當之判決，改判論處上訴人甲○
○施用第一級毒品累犯罪刑。已詳敘認定犯罪事實之依據及憑以
認定之理由，並對上訴人之辯詞，如何不足採信；警方之搜索如
何難認有違法之情形，搜索取得之證據如何具有證據能力；上訴
人經警採取之尿液，如何無誤認之虞，均已依據卷內資料予以指
駁及說明，從形式上觀察，原判決並無任何違背法令之處。查中
山醫學大學係台灣台中地方法院檢察署檢察長就尿液毒品反應囑
託鑑定之機關，有台灣高等法院檢察署九十二年十月十五日檢文
允字第０９２１００１３２２號函影本附卷可證。而警察為偵查
輔助人員，其將採取之上訴人尿液，送請該大學附設醫院藥物濫
用檢測中心鑑定，基於檢察一體原則，視同檢察官囑託鑑定，該
檢測中心出具之檢驗報告，屬傳聞證據法則之例外，自有證據能
力，則原判決採為證據，無違法可言。又上開尿液，因未檢出體
染色體ＤＮＡ－ＳＴＲ型別，無法與第一審採得之上訴人尿液比
對，有內政部警政署刑事警察局九十五年六月十三日刑醫字第０
九五００六四八六八號鑑驗書在卷可稽。自無從再為檢驗其原先
經上開藥物濫用檢測中心檢驗所呈之嗎啡陽性反應，是否為代謝
後之海洛因反應或係排放尿液時事後混合所致，要難謂原審有應
於審判期日調查之證據未予調查之違法可言。上訴意旨置原判決
之論敘於不顧，仍執陳詞為事實上之爭辯，並對原審採證認事之
職權行使，任意指摘，難謂已符合首揭法定上訴要件，其上訴違
背法律上之程式，應予駁回。
二施用第二級毒品部分：
按刑事訴訟法第三百七十六條所列各罪之案件，經第二審判決者
，不得上訴於第三審法院，為該法條所明定。上訴人施用第二級
毒品部分，原審係依毒品危害防制條例第十條第二項論處罪刑，
核屬刑事訴訟法第三百七十六條第一款之案件。依首開說明，既
經第二審法院判決，自不得上訴於第三審法院，上訴人猶提起上
訴，顯為法所不許，應予駁回。
據上論結，應依刑事訴訟法第三百九十五條前段，判決如主文。
中    華    民    國  九十五  年   十二   月   二十八 日
                      最高法院刑事第三庭
                          審判長法官  謝  家  鶴
                                法官  花  滿  堂
                                法官  陳  世  淙
                                法官  洪  佳  濱
                                法官  洪  昌  宏
      本件正本證明與原本無異
                                      書  記  官
中    華    民    國  九十六  年    一    月    九    日
                                                      V


司法院資訊處製作；財團法人民間司法改革基金會備份。
